【裁判字號】    89,交訴,104
【裁判日期】    890429
【裁判案由】    過失致死
【裁判全文】
臺灣臺南地方法院刑事判決                        八十九年度交訴字第一四號
    公  訴  人  臺灣台南地方法院檢察署檢察官
    被      告  乙○○
右列被告因業務過失致死案件，經檢察官提起公訴 (八十九年度偵字第二八○八號)
，本院判決如左：
    主  文
乙○○從事業務之人，因業務上之過失致人於死，處有期徒刑陸月。緩刑參年。
    事  實
一、乙○○務農為業，受雇駕駛農用拼裝車載運農具及農產品，為從事駕駛業務之人
    ，於民國（下同）八十八年十二月二十六日上午五時三十分許，駕駛無車牌之農
    用拼裝車，於台南縣新市鄉大營村一三三之一號前南下台一線三一三、五五公里
    處時，應注意農用拼裝車不得行駛於一般道路，且汽車倒車時，應顯示倒車燈光
    或手勢後，謹慎緩慢後退，並應注意其他車輛及行人，而依當時情形又無不能注
    意之情事，竟疏未注意，未顯示任何燈光或為手勢表示，即冒然於機車道上倒退
    ，適有潘啟清駕駛車號ＭＱＳ─四四一號機車，後載其妻甲○○○，沿台一線由
    北向南駛來，迨發現乙○○所駕駛之拼裝車時，已閃煞不及，而撞上該拼裝車之
    右後方。潘啟清因而人車倒地，經送醫急救，終仍因傷重不治死亡。
二、案經臺灣臺南地方法院檢察署檢察官自動檢舉偵查起訴。
    理  由
一、右開時、地駕車肇事之事實，業據被告乙○○於警訊、偵查及本院審理時自白不
    諱，而本件車禍被害人潘啟清因此受傷死亡，亦經公訴人督同檢驗員相驗屬實，
    製有勘驗筆錄、相驗屍體證明書、驗斷書在卷可憑。按汽車倒車時，應顯示倒車
    燈光或手勢後，謹慎緩慢後退，並應注意其他車輛及行人，道路交通安全規則第
    一百十條第二項定有明文，被告駕車自應注意上述道路交通安全規定，且依當時
    客觀情形並無不能注意之情事，渠等竟疏未注意以致肇事，被告顯有過失，且被
    告過失駕車肇事行為，與被害人之死亡結果間，具有相當因果關係，復有道路交
    通事故調查報告表及現場相片十四幀在卷足憑，事證明確，被告犯行已臻明確。
二、核被告所為，係犯刑法第二百七十六條第二項業務過失致死罪，本院審酌被告之
    品性、過失程度、犯罪所生危害、犯罪後態度良好，已賠償新臺幣一百三十二萬
    元與被害人家屬達成民事和解，有調解書一件附卷可稽等一切情狀，量處如主文
    所示之刑，以示懲儆。末查被告前未曾受有期徒刑以上刑之宣告，因一時失慮，
    偶罹刑典，事後已坦承犯行，深具悔意，經此刑之宣告後，應知警惕而無再犯之
    虞，本院因認暫不執行其刑為當，予以宣告緩刑三年，用啟自新，並觀後效。另
    起訴書記載被告有自首犯罪之行為云云，經查，被告於警訊中自承並未報案，依
    道路交通事故調查表中所載報案人亦為死者家屬潘健宏，而非被告，此外復查無
    被告有何自首之相關證據，被告亦未曾主張有自首行為，自不得依自首規定減刑
    其刑，附此敘明。
據上論斷，應依刑事訴訟法第二百九十九條第一項前段、刑法第二百七十六條第二項
、第七十四條第一款、罰金罰鍰提高標準條例第一條前段，判決如主文。
本案經檢察官曲鴻煜到庭執行職務
中    華    民    國      八十九      年      四      月      二十九    日
                                臺灣臺南地方法院交通法庭
                                        法  官  張      菁
右正本證明與原本無異。
如不服本判決，應於判決送達後十日內向本院提出上訴狀( 應附繕本 )。
                                        書記官  林  木  村
中    華    民    國      八十九      年      四      月      二十九    日
附錄本案論罪法條：
刑法第二百七十六條第一項、第二項
  因過失致人於死者，處二年以下有期徒刑、拘役或二千元以下罰金。
  從事業務之人，因業務上之過失犯前項之罪者，處五年以下有期徒刑或拘役，得併
  科三千元以下罰金。


司法院資訊處製作；財團法人民間司法改革基金會備份。
